臺灣苗栗地方法院刑事判決
110年度易字第168號
公  訴  人  臺灣苗栗地方檢察署檢察官
被      告  郭志鴻



            呂學誠



            廖良騰



上列被告因加重竊盜等案件，經檢察官提起公訴 （108年度偵字
第7019號、109年度偵字第1114號），因被告於本院準備程序進
行中，就被訴事實均為有罪之陳述，經本院裁定進行簡式審判程
序，判決如下：
    主  文
郭志鴻犯如附表編號一至二所示之罪，各處如附表編號一至二「
宣告罪刑及沒收」欄所示之刑及沒收。所處如附表編號一至二所
示之刑，應執行有期徒刑貳年拾月。
呂學誠犯如附表編號二至三所示之罪，各處如附表編號二至三「
宣告罪刑及沒收」欄所示之刑。
廖良騰犯如附表編號一至二所示之罪，各處如附表編號一至二「
宣告罪刑及沒收」欄所示之刑。所處如附表編號一至二所示之刑
，應執行有期徒刑參年貳月。
　　犯罪事實及理由
一、本件犯罪事實及證據，除就犯罪事實部分，將犯罪事實欄一
    、㈠、第3列、第5列及第6列所載「木雕博物館前」、「足供
    凶器使用之鏈鋸」、「檜木樹瘤」，分別更正為「木雕博物
    館旁空地」、「足供兇器使用之手鋸」、「檜木樹瘤分枝4
    個」，並就證據部分補充「被告郭志鴻、呂學誠、廖良騰於
    審理中之自白」外，餘均引用檢察官起訴書之記載（如附件
    ）。
二、論罪科刑：
  ㈠論罪、罪數關係及共同正犯之認定：
　　核被告郭志鴻、廖良騰所為，均係犯如附表編號一至二「宣
    告罪刑及沒收」欄所示之罪；被告呂學誠所為，則係犯如附
    表編號二至三「宣告罪刑及沒收」欄所示之罪。被告郭志鴻
    、廖良騰就如附表編號一所示犯行；被告郭志鴻、呂學誠、
    廖良騰就如附表編號二所示犯行間，分別具有犯意聯絡及行
    為分擔，應論以共同正犯。被告郭志鴻、呂學誠、廖良騰前
    揭各次犯行間，犯意各別，行為互殊，均應分論併罰。
  ㈡刑之加重事由：
　⒈按二以上徒刑之執行，應以核准開始假釋之時間為基準，限
    於原各得獨立執行之刑，均尚未執行期滿，始有依刑法79條
    之1第1、2項規定，合併計算其最低應執行期間，同時合併
    計算其假釋後殘餘刑期之必要。倘假釋時，其中甲罪徒刑已
    執行期滿，則假釋之範圍應僅限於尚殘餘刑期之乙罪徒刑，
    其效力不及於甲罪徒刑。即使監獄將已執行期滿之甲罪徒刑
    與尚在執行之乙罪徒刑合併計算其假釋最低應執行期間，亦
    不影響甲罪業已執行完畢之效力。縱因合併計算最低應執行
    期間而在乙罪徒刑執行中假釋者，於距甲罪徒刑期滿後之假
    釋期間再犯罪，即與累犯之構成要件相符，仍應以累犯論（
    最高法院109年度台上字第2156號判決意旨參照）。經查
    ：
  ⑴被告廖良騰前因竊盜及施用毒品等案件，經法院分別判處罪
    刑確定後，復經法院裁定定應執行有期徒刑3年10月確定（
    下稱甲案，刑期自民國101年10月1日起算，指揮書執行完畢
    日期為105年7月31日）；又因違反槍砲彈藥刀械管制條例及
    施用毒品等案件，經法院分別判處罪刑確定後，再經法院裁
    定定應執行有期徒刑3年6月確定（下稱乙案，刑期自105年8
    月1日起算，指揮書執行完畢日期為108年10月5日）。前開
    甲、乙兩案經接續執行後，被告廖良騰於106年8月15日因縮
    短刑期假釋等情，有臺灣高等法院被告前案紀錄表1份在卷
    可佐（見本院卷第115至160頁）。而被告廖良騰縱因合併
    計算最低應執行期間，因而在乙案徒刑執行中假釋，但斯時
    甲案之刑既已執行完畢，則被告廖良騰於受甲案徒刑執行完
    畢後5年以內之108年間，故意再犯本案有期徒刑以上之各罪
    ，均已構成刑法第47條第1項之累犯。
　⑵被告郭志鴻前因竊盜及違反森林法等案件，經法院分別判處
    罪刑後，復經法院裁定定應執行有期徒刑1年7月確定，嗣於
    107年11月21日假釋出監，並於108年1月28日假釋期滿未經
    撤銷而視為執行完畢；被告呂學誠前因竊盜及施用毒品等案
    件，經法院分別判處罪刑後，復經法院分別裁定定應執行有
    期徒刑3年8月、2年5月確定，嗣經接續執行後被告呂學誠於
    105年5月9日假釋出監，並於105年11月11日假釋期滿未經撤
    銷而視為執行完畢等情，有臺灣高等法院被告前案紀錄表2
    份在卷可佐（見本院卷第15至113頁）。而被告郭志鴻、呂
    學誠既分別於上開徒刑執行完畢後，5年以內故意再犯本案
    有期徒刑以上之各罪，自均構成刑法第47條第1項之累犯。
  ⒉本院參酌司法院釋字第775號解釋及最高法院109年度台上字
    第5669號判決要旨，審酌被告郭志鴻、呂學誠、廖良騰均無
    依個案情節應量處最低法定刑，又無法適用刑法第59條規定
    酌量減輕其刑，致生其所受刑罰超過所應負擔罪責，而違反
    比例原則及罪刑相當原則之情況，是本院自均應依刑法第47
    條第1項規定加重其刑。
  ㈢量刑與定應執行之刑：
　⒈爰審酌被告郭志鴻、呂學誠、廖良騰均具有工作能力，卻不
    思以正當途徑獲取財物，竟基於一時貪念，分別以如附件犯
    罪事實欄所示方式，竊取如附件犯罪事實欄所示財物，迄今
    復未與各該告訴人達成和解並賠償所受損害，所為甚屬不該
    。復考量被告郭志鴻、呂學誠、廖良騰除前開構成累犯之前
    案紀錄不予重複評價外，渠等另曾數次因竊盜案件經法院為
    科刑判決，此有前揭被告前案紀錄表各1份存卷可查，足見
    被告郭志鴻、呂學誠、廖良騰之素行非佳，且均嚴重欠缺
    尊重他人財產權之觀念，又因被告廖良騰係於假釋期間故意
    再犯上開各罪，可見其遵法意識及其對於刑罰之感受性均屬
    薄弱，應予非難。再參以被告郭志鴻、呂學誠、廖良騰犯後
    於審理中均坦承犯行，態度尚可，另衡諸被告郭志鴻、呂學
    誠、廖良騰坦承犯行之時點、渠等於共犯結構中之角色地位
    及分工情狀，暨渠等各次竊行所竊取財物之價值有別，應分
    別評價。末兼衡被告郭志鴻於審理中自陳國中肄業，入監前
    擔任修車工，家中尚有女兒及母親需其扶養等語（見本院卷
    第365至366頁）；被告呂學誠於審理中自陳國中畢業，入監
    前擔任水泥工，家中尚有母親需其扶養等語（見本院卷第36
    5至366頁）；被告廖良騰於審理中自陳國中畢業，入監前從
    事鐵工，家中尚有父母親需其扶養等語（見本院卷第365至3
    66頁）之智識程度、家庭與生活狀況，暨告訴人賴來利於審
    理過程中向本院表達之刑度意見（見本院卷第165頁）等一
    切情狀，分別量處如主文所示之刑，並就所處得易科罰金之
    刑部分，諭知易科罰金之折算標準。
  ⒉另就本院對被告郭志鴻、廖良騰所處如附表編號一至二所示
    之刑部分，參酌被告郭志鴻、廖良騰此部分犯行之犯罪態樣
    、各罪依其等犯罪情節所量定之刑及合併刑罰所生痛苦之加
    乘效果，暨其等整體犯行之應罰適當性等總體情狀，分別定
    其等應執行之刑如主文所示，以資警惕。
三、沒收部分：
  ㈠犯罪所得部分：
  ⒈按犯罪所得，屬於犯罪行為人者，沒收之。前二項之沒收，
    於全部或一部不能沒收或不宜執行沒收時，追徵其價額。刑
    法第38條之1第1項前段、第3項分別定有明文。次按共同正
    犯犯罪所得之沒收或追徵，應就各人所分得之數為之，倘若
    共同正犯內部間，對於不法利得分配明確時，應依各人實際
    分配所得宣告沒收（最高法院107年度台上字第1572、4022
    號判決意旨參照）。查被告郭志鴻、廖良騰如附件犯罪事實
    一、㈠所示所竊得之檜木樹瘤分枝4個，暨被告郭志鴻、呂學
    誠、廖良騰如附件犯罪事實一、㈡所示，所竊得之越南檜木
    樹瘤7個及黃檜茶盤4片等物，雖分別為其等之犯罪所得，然
    依被告郭志鴻、廖良騰於審理中之供述內容（見本院卷第35
    5至356頁），可見上開犯罪所得最終均單獨由被告郭志鴻取
    走，而堪認上開不法利得確已分配明確，是揆諸前揭判決意
    旨，本院自應依法對被告郭志鴻之犯罪所得宣告沒收，因而
    分別如附表編號一至二「宣告罪刑及沒收」欄所示。至於被
    告郭志鴻於審理中，雖供稱伊持上開越南檜木樹瘤及黃檜茶
    盤前往變賣後，總共僅賣得數千元等語，惟因被告郭志鴻對
    此並未提出任何證據以實其說，是本院尚難遽認被告郭志鴻
    此部分供述屬實，附此敘明。
  ⒉次按犯罪所得已實際合法發還被害人者，不予宣告沒收或追
    徵。刑法第38條之1第5項定有明文。查被告呂學誠所竊得之
    小貨車1 輛，已實際合法發還告訴人黃國榮乙節，有失車–
    案件基本資料詳細畫面報表1紙在卷可證（見偵字第7019號
    卷第201頁），是以，本院自無庸再對被告呂學誠此部分犯
    罪所得為沒收或追徵之諭知。
  ㈡供犯罪所用之物部分：
    按供犯罪所用之物，屬於犯罪行為人者，得沒收之。刑法第
    38條第2項前段定有明文。查被告郭志鴻、廖良騰如附件犯
    罪事實一、㈠所示，用以竊取檜木樹瘤之手鋸1把，固屬供被
    告郭志鴻、廖良騰犯罪所用之物，且依被告郭志鴻於審理中
    之供述內容(見本院卷第355頁)，足見被告郭志鴻、廖良騰
    對該手鋸具有事實上之處分權限。然因該手鋸並未扣案，現
    下落不明，且非違禁物，復於日常生活中甚為容易購買取得
    ，替代性甚高，倘予宣告沒收，其特別預防及社會防衛之效
    果尚屬微弱，不但欠缺刑法上之重要性，反須另行開啟沒收
    執行程序以探知其所在，顯生訟爭之煩及司法資源之耗費，
    為免窒礙，爰不另予宣告沒收之。
  ㈢宣告多數沒收情形，既非數罪併罰，自應依刑法第40條之2 
    第1項規定，併執行之。
據上論斷，應依刑事訴訟法第273條之1第1項、第299條第1項前
段、第310條之2、第454條第2項，刑法第28條、第320條第1項、
第321條第1項第2款、第4款、第47條第1項、第41條第1項前段、
第51條第5款、第38條之1第1項前段、第3項、第40條之2第1項，
刑法施行法第1條之1第1項，判決如主文。
本案經檢察官鄭葆琳、陳昭銘提起公訴，檢察官黃智勇到庭執行
職務
中    華    民    國    110     年   9    月    14    日
                  刑事第一庭    法  官  朱俊瑋 
以上正本證明與原本無異。
如不服本判決應於收受判決後20日內向本院提出上訴書狀，並應
敘述具體理由。其未敘述上訴理由者，應於上訴期間屆滿後20日
內向本院補提理由書( 均須按他造當事人之人數附繕本) 「切勿
逕送上級法院」。告訴人或被害人如對本判決不服者，應具備理
由請求檢察官上訴，其上訴期間之計算係以檢察官收受判決正本
之日期為準。　　
  　　　　　　　                書記官　鄭雅雁
中　　華　　民　　國　　110 　年　　9 　　月　　14　　日
附錄本案論罪科刑法條：
中華民國刑法第320條
意圖為自己或第三人不法之所有，而竊取他人之動產者，為竊盜
罪，處5年以下有期徒刑、拘役或50萬元以下罰金。
意圖為自己或第三人不法之利益，而竊佔他人之不動產者，依前
項之規定處斷。
前二項之未遂犯罰之。
中華民國刑法第321條
犯前條第1項、第2項之罪而有下列情形之一者，處6月以上5年以
下有期徒刑，得併科50萬元以下罰金：
一、侵入住宅或有人居住之建築物、船艦或隱匿其內而犯之。
二、毀越門窗、牆垣或其他安全設備而犯之。
三、攜帶兇器而犯之。
四、結夥三人以上而犯之。
五、乘火災、水災或其他災害之際而犯之。
六、在車站、港埠、航空站或其他供水、陸、空公眾運輸之舟、
    車、航空機內而犯之。
前項之未遂犯罰之。
【附表】
編號犯罪事實宣告罪刑及沒收 一附件犯罪事實一、㈠。郭志鴻共同犯攜帶兇器竊盜罪，累犯，處有期徒刑壹年拾月。未扣案犯罪所得檜木樹瘤分枝肆個均沒收，於全部或一部不能沒收或不宜執行沒收時，追徵其價額。廖良騰共同犯攜帶兇器竊盜罪，累犯，處有期徒刑貳年壹月。 二附件犯罪事實一、㈡。郭志鴻犯結夥三人以上毀越門窗竊盜罪，累犯，處有期徒刑壹年肆月。未扣案犯罪所得越南檜木樹瘤柒個及黃檜茶盤肆片均沒收，於全部或一部不能沒收或不宜執行沒收時，追徵其價額。呂學誠犯結夥三人以上毀越門窗竊盜罪，累犯，處有期徒刑壹年伍月。廖良騰犯結夥三人以上毀越門窗竊盜罪，累犯，處有期徒刑壹年陸月。 三附件犯罪事實一、㈢。呂學誠犯竊盜罪，累犯，處有期徒刑陸月，如易科罰金，以新臺幣壹仟元折算壹日。